臺灣臺北地方法院刑事裁定　　　　　　　　　　　　　九十一年度自字第一六六號
　　自　訴　人　龍一交通汽車有限公司　　設台北市○○路○段三０號
　　代　表　人　周銀
　　代　理　人　黃添財
　　被　　　告　乙○○○
　　　　　　　　甲○○
右列被告因侵占案件，經自訴人提起自訴，本院裁定如左：
    主  文
自訴駁回。
    理  由
一、自訴意旨略以：緣被告乙○○○於民國九十年十一月二十八日至自訴人龍一交通
    汽車有限公司（以下簡稱龍一公司）樹林營業處，向自訴人公司租借計程車，雙
    方並簽立計程車租賃合約書，且被告乙○○○請其同道即被告甲○○為連帶保證
    人，自訴人遂於同日將其所有之車牌號碼Ｈ３－六七二號營業小客車一輛交付被
    告乙○○○使用。詎料被告乙○○○於同年十二月二十四日繳交租金後，即拒繳
    租金並避不見面，嗣經自訴人派人以電話聯繫，被告乙○○○竟推說是該車是被
    告甲○○在使用；隨後自訴人尚以存證信函請被告二人出面處理並返還該車均無
    結果；因認被告乙○○○、甲○○二人共同涉犯有刑法第三百三十五條第一項之
    侵占罪嫌云云。
二、按法院或受命法官於自訴案件第一次審判期日前訊問及調查結果，如認為案件有
    刑事訴訟法第二百五十二條至第二百五十四條之情形者，得以裁定駁回其自訴，
    同法第三百二十六條第三項定有明文。次按，告訴人之告訴（自訴人之自訴亦同
    ），本以使被告受刑事訴追為目的，故其陳述是否與事實相符，自應調查其他證
    據，以資審認，苟其所為攻擊之詞，尚有瑕疵，則在此瑕疵未予究明以前，即不
    能遽採為斷罪之基礎（最高法院六十九年臺上字第一五三一號判例參照）。另按
    認定犯罪事實，所憑之證據，雖不以直接證據為限，間接證據亦包括在內，然無
    論直接或間接證據，其為訴訟上之證明，須於通常一般之人均不致於有所懷疑，
    而得確信其為真實之程度者，始得據之為有罪之認定，倘其證明尚未達到此一程
    度，而有合理性懷疑之存在時，即無從為有罪之認定，此亦有最高法院七十六年
    臺上字第四九八六號判例可資參照。
三、本院經查：
(一)、訊據被告乙○○○堅決否認有何侵占犯行，辯稱：我沒有侵占，因當時適逢聖誕
    節、元旦，這段時間生意不好做，且家裡經濟有困難，所以我不敢跟對方聯絡，
    事情就拖著，後來在九十一年一月中旬左右，該車子在溫州街十六巷被偷，所以
    我沒有辦法將車還給自訴人公司。九十一年一月時，我有向大安分局和平東路派
    出所備案，但是因為車輛行照在車上一起被偷，所以沒有辦法製作報案三聯單紀
    錄，當時沒有辦法賺錢，也急著找回這台車，因欠自訴人公司很多錢，後來到二
    月初確定沒有辦法找回來，我才跟自訴人公司聯絡，經自訴人公司趕快叫我去原
    報案派出所製作報案三聯單，另外，因為當時生意不好做，沒有辦法繳租金，所
    以跟公司說車是甲○○在開，這是我跟公司的推託之詞，車子實際使用人是我等
    語（參本院九十一四月一日調查筆錄記載）。
(二)、核與自訴代理人黃添財於同日庭訊時陳稱：「被告歐李證一當時說車被人家開走
    ，我們就叫他去報案，後來車在三月二十三日被保安大隊在新生南路與辛亥路口
    找到。」內容相符。
(三)、並有台北市政府警察局大安分局於九十一年四月十二日以北市警安分刑字第９１
    ６１５３４８００號函覆本院時所檢附被告歐李證一於九十一年二月二十一日之
    警訊筆錄、台北市政府警察局大安分局和平東路派出所受理各類案件紀錄表、車
    輛協尋電腦輸入單、車輛車牌失竊作業－新增車輛認可資料單等影本各一份在卷
    足資佐證。
(四)、綜上所述，足證被告歐李證一所以未將租用之車輛返還予自訴人公司，乃肇因於
    車輛失竊無法返還，並非被告歐李證一侵占入己故不交還，被告歐李證一被訴侵
    占部分，應屬犯罪嫌疑不足；至於被告甲○○部分，自訴人乃聽信被告歐李證一
    一面之詞，誤認為實際使用車輛之人是被告甲○○，惟此部分，業經被告歐李證
    一於本院前述庭訊時已供陳明白，該車輛之實際使用人確是被告歐李證一無訛，
    其所以向自訴人公司推說是被告甲○○使用，無非是卸責推拖之詞，是關於被告
    甲○○侵占一節，亦屬犯罪嫌疑不足甚明。是本件自訴人自訴被告歐李證一及甲
    ○○共同侵占部分，均屬犯罪嫌疑不足，而有刑事訴訟第二百五十二條第十款之
    情形，揆諸前揭說明，依法即應裁定駁回自訴。
據上論斷，應依刑事訴訟法第三百二十六條第三項，裁定如主文。
中    華    民    國      九十一      年      五      月        二十    日
                                      臺灣臺北地方法院刑事第七庭
              法  官  陶亞琴
右正本證明與原本無異。
如不服本裁定，應於送達後五日內，向本院提出抗告狀。
                                          書記官  游秀珠
中    華    民    國      九十一      年      六      月        五      日
